臺灣高雄地方法院刑事判決　　　　　　　94年度易字第1476號
公　訴　人　臺灣高雄地方法院檢察署檢察官
被　　　告　丙○○
上列被告因竊盜案件，經檢察官提起公訴（93年度偵字第23758
號）及移送併辦審理（93年度偵字第18213 號），被告就被訴事
實為有罪之陳述，經本院合議庭裁定由受命法官獨任進行簡式審
判程序，本院判決如下：
    主  文
丙○○連續攜帶兇器竊盜，累犯，處有期徒刑壹年。扣案Ｔ型扳
手壹支沒收。
    事實及理由
一、犯罪事實：丙○○前因竊盜案件，經臺灣高等法院高雄分院
    以90年度上易字第2121號判處有期徒刑7 月，緩刑3 年確定
    ，後經撤銷緩刑而發監執行，於民國91年11月13日縮刑期滿
    執行完畢，翌日出監。詎其猶不知悔改，基於意圖為自己不
    法所有之概括犯意，連續為下列行為：(一)於92年4 月26日上
    午11時30分許，在高雄市○○區○○街35號林義淵、甲○○
    等所有已廢棄之製冰場建築物內（侵入他人建築物部分未據
    告訴），夥同有相同犯意聯絡之陳慶宗（另案經本院以92年
    度易字第1674號判決），共同以徒手方式正著手竊取上開建
    築物內部機器設備內之馬達、鐵管、吊車金屬等物，尚未得
    手之際，適為甲○○之母林翁秋玉發覺，通知甲○○到場並
    報警，經甲○○及警員當場逮捕丙○○，陳慶宗則乘隙逃逸
    ；(二)於92年7 月4 日凌晨五時許，在高雄市鼓山區○○○ 路
    45號之1 休業無人居住之商家內，徒手竊取乙○○所有之抽
    水馬達2 台後變賣予許順應（另案偵結），嗣於同日晚上11
    時許，在高雄市○○區○○街186 號1 樓處，為警循線查獲
    ；(三)於92年 7月16日晚上7 時許，在高雄市三民區○○○路
    與河濱街口，持其所有客觀上可供凶器使用之T 型扳手1 支
    插入機車電門鎖發動機車，竊取戊○○所有之車牌號碼XIX-
    929 號重型機車1 部做為交通工具使用，得手後駛離現場，
    嗣於翌日晚上8 時30分許，為警在高雄市前鎮區○○○路與
    復興路口查獲，並扣得上開T 型扳手1 支；(四)於92年12月26
    日上午10時25分許，在高雄縣鳳山市○○路32號前，徒手竊
    取己○○所有之水電用配件（逆止凡而銅製品1 個、給水器
    材配件不鏽鋼製品1 個），得手後置於車牌號碼YYR-691 號
    輕型機車腳踏板上欲逃逸時，為警當場查獲。案經高雄市政
    府警察局刑警大隊報請臺灣高雄地方法院檢察署檢察官偵查
    起訴及移送併辦審理。
二、認定事實所憑之證據：
  (一)被告丙○○於本院審理中坦承不諱（見本院卷笫45、55頁）
    。
  (二)共犯陳慶宗於警詢中之供述（見警卷(二)笫3 頁反面）、被害
    人甲○○於警詢及檢察官偵查中之指訴、證人林翁秋玉於警
    詢及檢察官偵查中之證詞（以上見警卷(二)笫7 至9 頁、偵(二)
    卷笫21至22頁）、贓物認領保管單收據乙紙、照片6 幀（以
    上見警卷(二)笫10頁、第14頁反面、第15頁正面）。
  (三)被害人乙○○於警詢之指訴（見警(三)卷第6 、7 頁）、證人
    許順應於警詢中之證詞（見警(三)卷笫4 、5 頁）。
  (四)被害人戊○○於警詢中之指訴（見警(一)卷笫2 頁）、扣押筆
    錄、扣押物品目錄表、贓物認領保單收據、車輛協尋車牌遺
    失證明單、車輛竊盜、車牌失竊資料個別查詢報表─查詢車
    輛認可資料各1 份、照片3 幀（以上見警(一)卷笫5 、6 頁、
    第8 至12頁）。
  (五)被害人己○○於警詢中之指訴（見警卷(四)第2 頁反面至第3
    頁）、扣押物品目錄表、贓物認領保管收據各1 件、照片6
    幀（以上見警(四)笫7 頁反面至第9 頁）。
三、按刑法上所謂兇器，其種類並無限制，凡客觀上對於人之生
    命、身體、安全構成威脅，具有危險性之兇器均屬之，且祇
    須行竊時攜帶此種具有危險性之兇器為已足，並不以攜帶之
    初有行兇之意圖為必要（最高法院79年度台上字第5253號判
    例意旨參照）。查扣案之T 型扳手1支，係鐵質，質地堅硬，
    約10幾公分長，尖端地方扁平像一字起子，客觀上可供兇器
    使用乙情，業據被告供承在卷（見本院卷第55頁），且有照
    片1張附卷可佐 (見警(一)卷第9頁）。核被告就犯罪事實(一)所
    為，係犯刑法第320 條第3 項、第1 項之竊盜未遂罪；就犯
    罪事實(二)、(四)所為，係犯刑法第320 條第1 項之普通竊盜罪
    ，就犯罪事實(三)所為係犯刑法第321 條第1 項第3 款之攜帶
    兇器竊盜罪。被告與共犯陳慶宗就上揭犯罪事實(一)之犯行，
    有犯意之聯絡及行為之分擔，為共同正犯。被告先後3 次普
    通竊盜（含既、未遂）及1 次攜帶兇器竊盜犯行，時間緊接
    ，方法相同，所犯復為基本構成要件相同之罪名，顯係基於
    概括犯意反覆為之，應依連續犯規定論以一罪即攜帶兇器竊
    盜罪，並依法加重其刑。又移送併辦之被告犯行（即犯罪事
    實(一)、(二)、(四)部分），雖未據公訴人起訴，然與公訴人起訴
    書所起訴部分（即犯罪事實(三)部分）有連續犯之裁判上一罪
    關係，當為起訴效力所及，本院自應一併審理，附此敘明。
    查被告前因竊盜案件，經臺灣高等法院高雄分院以90年度上
    易字第2121號判處有期徒刑7 月，緩刑3 年確定，後經撤銷
    緩刑而發監執行，於91年11月13日縮刑期滿執行完畢，翌日
    出監，有臺灣高等法院被告前案紀錄表1 份附卷可按，其受
    有期徒刑之執行完畢，5 年以內再犯有期徒刑以上之罪，為
    累犯，依法加重其刑。被告有二種以上刑之加重事由，應依
    法遞加重之。爰審酌被告曾有竊盜、違反毒品危害防制條例
    等前科，有臺灣高等法院被告前案紀錄表1 份附卷可按，素
    行非佳，其年輕力壯，不思正途以獲取所需，竟率爾竊取他
    人之財物，所為自應受相當之刑事非難。惟念其犯後於本院
    尚能坦承犯行，態度尚可，且所竊之物均已由被害人領回，
    業據被害人乙○○陳稱在卷及有贓物認領保管收據數紙附卷
    足佐（見警(三)卷笫7 頁、警(一)卷笫10頁、警(四)卷笫8 頁），
    所生損害已有減輕及其犯罪之動機、目的、手段、智識程度
    、生活狀況等一切情狀，量處如主文所示之刑，以資懲儆。
    又扣案之T 型扳手1 支，為被告所有且為供本案竊盜犯罪所
    用之物，業據被告於本院供承在卷（見本院卷笫55頁），爰
    依刑法笫38條笫1 項笫2 款規定，併予宣告沒收之。
據上論斷，應依刑事訴訟法第273 條之1 第1 項、第284 條之1
、第299 條第1 項前段，刑法第321 條第1 項第3 款、第56條、
第47條、笫38條笫1 項笫2 款，判決如主文。
本案經檢察官丁○○到庭執行職務。
中　　華　　民　　國　　94　　年　　11　　月　　10　　日
                  鳳山刑事第一庭  法　官  林永村
以上正本證明與原本無異。
如不服本判決，應於判決送達後10日內，向本院提出上訴狀。
中　　華　　民　　國　　94　　年　　11　　月　　10　　日
                                  書記官  李祥銘
附錄本判決論罪之法條：
中華民國刑法第321條：
犯竊盜罪而有左列情形之一者，處6 月以上、5 年以下有期徒刑
：
一  於夜間侵入住宅或有人居住之建築物、船艦或隱匿其內而犯
    之者。
二  毀越門扇、牆垣或其他安全設備而犯之者。
三  攜帶兇器而犯之者。
四  結夥三人以上而犯之者。
五  乘火災、水災或其他災害之際而犯之者。
六  在車站或埠頭而犯之者。
前項之未遂犯罰之。
